臺中高等行政法院裁定　　　　　　　　　　　　　　　　　九十一年度再字第五號
　　聲　請　人　甲○○
　　即　原　告
　　相　對　人
　　即　被　告　財政部台灣省中區國稅局
　　法定代理人　乙○○
　　訴訟代理人　丙○○
右聲請人因遺產稅事件，對本院中華民國九十年三月十九日八十九年度訴字第三十五
號裁定，聲請再審，本院裁定如左：
    主　文
再審之聲請駁回。
再審聲請費用由聲請人負擔。
    理　由
一、按當事人對本院所為之裁定聲請再審，依行政訴訟法第二百八十三條規定，必須
    原裁定具有同法第二百七十三條各款所列情形之一者，始得為之。又所謂適用法
    規顯有錯誤者，係指原裁定（準用判決）所適用之法規與現行法規相違背。或與
    解釋判例有所牴觸者而言，至於事實之認定或法律上見解之歧異，聲請人對之縱
    有爭執，要難謂為適用法規顯有錯誤而據為再審之理由。
二、本件聲請人因遺產稅等事件，提起行政訴訟略謂：聲請人之父蘇竹籃於民國八十
    三年四月二十四日死亡，被告機關違背職務，不調查被繼承人蘇竹籃之遺產稅；
    又圖利聲請人之兄弟蘇懇切、蘇懇瑞、蘇懇榮三人逃漏贈與稅，捏造係聲請人之
    母蘇林丁賀於八十二年五月十三日贈與聲請人現金新台幣（下同）八、一二四、
    一二三元，又於八十三年五月十八日贈與其子女蘇懇切等九人（包含聲請人）現
    金，每人各九○萬元，共計八一○萬元，逃漏贈與稅，並要其無辜子女強制代繳
    該贈與稅及其罰鍰，爰訴請撤銷被告機關核發上開遺產稅、贈與稅及其罰鍰之行
    政處分。
三、本院八十九年度訴字第三十五號裁定以：（一）聲請人之父蘇竹籃於八十三年四
    月二十四日死亡，其繼承人依限申報遺產稅，經被告機關核定遺產總額一○、八
    一七、六○○元，應納遺產稅額二九四、○六○元，納稅義務人於八十四年四月
    二十五日繳納，並未申請復查，該遺產稅之課徵已告確定。（二）聲請人之母蘇
    林丁賀於八十二年五月十三日贈與聲請人現金八、一二四、一二三元，未依規定
    辦理申報，經被告機關核課贈與稅一、四一三、四八六元並裁處罰鍰一、四一三
    、四○○元，蘇林丁賀不服，申請復查，又於八十四年三月二十日撤回復查之申
    請。嗣因蘇林丁賀無財產可供執行，被告機關改以受贈人即聲請人為納稅義務人
    ，聲請人並未申請復查，此部分贈與稅及其罰鍰原已告確定。惟其中罰鍰部分，
    經被告機關所屬大屯稽徵所於八十五年八月六日，以中區國稅大屯徵第八五○○
    一三九六一號函，通知聲請人，略以贈與稅違章罰鍰法無明文可改以受贈人為納
    稅義務人，乃註銷該改以聲請人為罰鍰繳納人之行政處分。（三）蘇林丁賀又於
    八十三年五月十八日贈與其子女蘇懇切等九人（含聲請人）現金每人各九○萬元
    ，共計八一○萬元，未依規定辦理申報，被告機關除核課贈與稅一、四○六、二
    五○元外，並裁處罰鍰一、四○六、二○○元，蘇林丁賀不服，申請復查，經被
    告機關駁回復查之申請，因蘇林丁賀君未依規定提起訴願而告確定。嗣因蘇林丁
    賀未繳納稅款亦無財產可供執行，被告機關乃以受贈人蘇懇切等九人為納稅義務
    人，並以受贈財產之價值比例，重新發單補徵贈與稅，聲請人未申請復查業已確
    定，其餘蘇懇切等八人不服，申請復查、訴願均未獲變更，亦未提起再訴願，該
    案業已確定，惟其中罰鍰部分，亦經被告機關所屬大屯稽徵所於八十五年八月六
    日，以中區國稅大屯徵第八五○○一三九六一號函，以前開（二）項所示同一理
    由，註銷該改以聲請人為罰鍰繳納人之行政處分，聲請人均未提起訴願，其提起
    撤銷訴訟顯不合法，予以駁回。
四、查聲請人不服本院前開裁定，提起抗告，經最高行政法院以九十一年度裁字第五
    八五號以抗告無理由駁回。聲請人具狀聲請再審，略謂：其曾經過訴願程序及系
    爭贈與財產所有權移轉登記無效，本院前開裁定有行政訴訟法第二百七十三條第
    一款規定適用法規顯有錯誤之再審事由云云。經核聲請人所稱曾經訴願決定係就
    財政部八十八年十二月二十七日台財稅第０八八０００五四０九號函所為限制出
    境之處分所為決定，非本件被告機關課徵遺產稅等之行政處分，而系爭贈與財產
    所有權移轉登記無效，與本件本院前開裁定駁回聲請人之訴無涉，本院前開裁定
    駁回聲請人之訴，核其所適用之法規並無與現行法規相違背之情事。聲請人再審
    之聲請為顯無再審理由，應予駁回。
五、依行政訴訟法第二百八十三條、第二百七十八條第二項、第一百零四條、民事訴
    訟法第九十五條、第七十八條，裁定如主文。
中　　華　　民　　國　　九十一　　　年　　　九　　　　月　　三十　　　　日
                 臺 中 高 等 行 政 法 院   第 四 庭
                                審 判 長 法      官　沈　應　南
                                         法      官　許　武　峰
                                         法      官　黃　淑　玲
右正本證明與原本無異。
如不服本裁定，應於裁定送達後十日內以書狀敘明理由，經本院向最高行政法院提起
抗告（須依對造人數附具繕本）；並應預繳送達用雙掛號郵票拾份（每份三十四元）
。
中　　華　　民　　國　　九十一　　　年　　　九　　　　月　　三十　　　　日
　　　　　　　　　　　　　　　　　　　　 法院書記官　黃  靜  華
